【裁判字號】    95,裁,2717
【裁判日期】    951130
【裁判案由】    有關教育事務
【裁判全文】
最  高  行  政  法  院  裁  定
                                     95年度裁字第02717號
抗  告  人  甲○○
上列抗告人因與相對人臺北縣政府間有關教育事務事件，對於中
華民國95年3月6日臺北高等行政法院94年度訴字第1607號裁定提
起抗告，本院裁定如下︰
    主  文
抗告駁回。
抗告訴訟費用由抗告人負擔。
    理  由
一、按抗告法院認抗告為不合法或無理由者，應為駁回抗告之裁
    定。次按「撤銷訴訟之提起，應於訴願決定書送達後二個月
    之不變期間內為之。」、「原告之訴，有左列各款情形之一
    者，行政法院應以裁定駁回之。六、起訴逾越法定期間者。
    」、「訴願代理人除受送達之權限受有限制外，送達應向該
    代理人為之。但受理訴願機關認為必要時，得送達於訴願人
    或參加人本人。」行政訴訟法第106條第1項前段、第107條
    第1項第6款、訴願法第46條分別定有明文。
二、本件原裁定以：本件抗告人因有關教育事務事件，於民國93
    年10月12日收受教育部93年10月7日台訴字第0930090516A號
    訴願決定書，此有經抗告人委任之訴願代理人張麗真律師蓋
    章簽收之訴願文書郵務送達證書、訴願委任書影本等附原審
    法院卷及訴願卷可稽。核計其提起行政訴訟之2個月法定不
    變期間，應自93年10月13日起算，因抗告人之訴願代理人張
    麗真律師住臺北市，毋庸扣除在途期間，原應至93年12月12
    日（星期日）屆滿，惟是日適逢週日，順延至93年12月13日
    （星期一）屆滿。抗告人遲至94年5月27日始向原審法院提
    起行政訴訟，此有原審法院加蓋於訴狀上收文戳記所載日期
    可考，是其行政訴訟之提起，已逾越前開法定不變期間，顯
    非合法，因而駁回抗告人於原審之訴。
三、本件抗告意旨略謂：教育部93年10月7日台訴字第093009051
    6A訴願決定書並未送達抗告人，而抗告人僅委任張麗真律師
    為訴願代理人，並非送達代收人，是以，自張麗真律師將上
    開訴願決定書交付予抗告人之日起算，並未逾法定訴願期間
    等語。
四、本院按：本件訴願決定書於送達抗告人之訴願代理人時，依
    訴願法第46條前段之規定，已發生送達之效力。是抗告人提
    起本件訴訟，顯已逾法定不變期間，原審法院依上揭規定予
    以裁定駁回，並無不合，抗告人求予廢棄，難認有理由，應
    予駁回。
五、依行政訴訟法第104條、民事訴訟法第95條、第78條，裁定
    如主文。
中    華    民    國    95    年    11    月    30    日
                  第五庭審判長法  官  鄭  淑  貞
                              法  官  黃  合  文
                              法  官  吳  明  鴻
                              法  官  鄭  小  康
                              法  官  帥  嘉  寶
以  上  正  本  證  明  與  原  本  無  異
中    華    民    國    95    年    11    月    30    日
                              書記官  阮  桂  芬


司法院資訊處製作；財團法人民間司法改革基金會備份。
